臺灣高等法院刑事判決　　　　　　　　　　　　　　九十年度交上易字第三八六號
　　上　訴　人　臺灣板橋地方法院檢察署檢察官
　　被　　　告　甲○○
右上訴人因被告過失傷害案件，不服臺灣板橋地方法院八十九年度交易字第五八五號
，中華民國九十年九月四日第一審判決（起訴案號：臺灣板橋地方法院檢察署
八十九年度偵字第一七０五六號）提起上訴，本院判決如左：
    主  文
上訴駁回。
    理  由
一、本案經本院審理結果，認第一審判決以不能證明被告犯罪而諭知無罪，核無不當
    ，應予維持，並引用第一審判決書所記載之理由及證據（如附件）。
二、上訴意旨略謂：被告騎乘機車附載之瓦斯筒寬度超過把手，又飲酒駕駛，自有過
    失云云。惟查原判決業於理由欄詳細說明被告當天騎乘ＦＣＯ－七五二號重型機
    車所附載之石油氣鋼瓶（瓦斯桶）並未扣案，亦未拍照取證，是依卷附證據，無
    從認定被告當天所載石油氣鋼瓶為十六公斤裝或二十公斤裝；又告訴人於原審審
    理時亦供承「（問那天看到被告的瓦斯桶是幾公斤裝﹖）不知道，只知是橫放」
    云云（見原審九十年五月一日訊問筆錄），其亦於本院調查時稱無證據證明被告
    當天所載石油氣鋼瓶為二十公斤裝（見本院九十一年一月十八日訊問筆錄）；再
    參諸告訴人於偵查及原審之供述，可知告訴人於案發當時，其機車縱令未越過中
    心線，然至少已非常靠近中心線，且其係於繞過其車道內併排停車之自小客車後
    再與被告會車，是其機車應係向被告車道左移而來，當時被告顯仍在自己之車道
    內向前直行，並無往告訴人車道左移情形，是當時因告訴人欲繞過其車道內併排
    停車之自小客車，而有往被告車道左移情形，且看見被告亦靠近中心線前行而來
    ，而被告仍在自己之車道內向前直行，是此時應負「與往來車輛保持適當行駛間
    隔以避免發生碰撞之危險情事」之注意義務者，顯應係告訴人而非被告甚明。而
    本件道路交通事故調查報告表及現場照片，並無法認定被告於本件確有告訴人所
    指被告當日騎乘之ＦＣＯ－七五二號重型機車附載之石油氣鋼瓶之寬度超過把手
    ，及未與往來車輛保持適當行駛間隔之危險情事。綜上，依現存事證並無法認定
    被告於本件車禍應負過失責任，自不能單憑告訴人之片面指訴，臆測推論被告於
    本件車禍有過失。此外，復查無其他積極證據足認被告有公訴人起訴之過失傷害
    犯行，本件既不能證明被告犯罪，自應為被告無罪之諭知。檢察官循告訴人請求
    上訴，上訴意旨仍執前詞認應成立犯罪，指摘原判決不當，為無理由，應予駁回
    。
三、被告經合法傳喚，無正當理由不到庭，爰不待其陳述逕行判決。
四、據上論斷，應依刑事訴訟法第三百七十三條、第三百七十一條、第三百六十八條
    ，判決如主文。
本案經檢察官李進誠到庭執行職務。
中    華    民    國    九十一    年      三        月        二十      日
                              臺灣高等法院刑事第八庭
                                  審判長法  官  陳  祐  治
                                        法  官  沈  宜  生
                                        法  官  楊  炳  禎
右正本證明與原本無異。
不得上訴。
                                        書記官  廖  素  花
中    華    民    國     九十一   年      三        月        二十二    日
